# 请教陈版一个关于销售分期收款的判断问题

提问人：tommy_shen 时间：2020-07-30 15:39:00
陈版好，想请教一个会计实务的问题
一个设备制造企业，销售设备时会采用分期收款的方式，在一定情况下，企业应该确认长期应收款以及未确认融资收益。想请教一下陈版，有没有什么量化的指标，在实务中来判断企业的销售是否应该确认长期应收款以及未确认融资收益？从时间上或者收款节奏上诸如此类？比如说，销售一台设备，先收70%，剩余30%每隔半年一共 18 个月内付清，或者说全款平均分在 24 个月或 36 个月内付清款项，这些付款期限和付款比例上有没有什么比较经验性的说法来判断是否应该体现“未确认融资收益”？
还麻烦陈版拨冗指导，非常感谢！

回答人：chenyiwei
首先，收入准则应用指南对于如何判断是否存在“重大融资成分”是有指引的，这些指引是判断的基础和起点。
其次，考虑审计和会计的重要性，如果资金时间价值因素对财务报表的影响是重大的，则在存在重大融资成分的前提下，应按照金融工具准则规定处理，按实际利率法确认利息收入。